# 请问现在出完整的会计准则 2014 讲解了

提问人：kevinshijun2 时间：2014-09-25 10:56:02
有消息以后不会出了吗？还傻等着呢

回答人：chenyiwei
对于这次没有修改的准则，《讲解 2010 》中的相关内容继续有效；修改后的准则及新发布的准则，以单行本中的应用指南和起草（修订）说明为准，以后不会再出单独的讲解。